# 投资性房地产问题

提问人：xuekuaiji13 时间：2020-09-07 18:05:00
投资性房地产定义
投资性房地产，是指为赚取租金或资本增值，或两者兼有而持有的房地产。投资性房地产应当能够单独计量和出售。
定义中说明资本增值的房屋是投资性房地产，为什么在投资性房地产的范围中又不包括了？用于资本增值的房屋为什么不作为投资性房地产核算？

回答人：chenyiwei
这是因为当初（ 2005 年）制定该准则时，一方面考虑到与国际准则要实现趋同，因此要引入投资性放到地产这一概念；但另一方面考虑到市场经济还不完善，要避免滥用该准则成为利润操纵的手段，因此对投资性房地产的范围、投资性房地产的后续计量模式等都施加了较多的限制。